臺灣花蓮地方法院刑事判決　　　　　　　　　　　　　九十三年度易字第一三八號
　　公　訴　人　臺灣花蓮地方法院檢察署檢察官
　　被　　　告　甲○○
右列被告因竊盜案件，經檢察官提起公訴（九十三年度偵字第二二六九號）及移
案審理（九十三年度偵字第二三九四號），本院審理後裁定改行簡式審判程序，茲判
決如左：
    主  文
甲○○連續攜帶兇器竊盜，累犯，處有期徒刑拾壹月，扣案螺絲起子把、鐵鎚、鐵
撬、鉗子、開口扳手各壹支，均沒收。
    事  實
一、甲○○曾因業務過失傷害案件，經台灣台中地方法院以九十一年度交易字第四三
    號判處有期徒刑四月，於民國九十一年八月一日確定，嗣再因違反毒品危害防制
    條例案件，經本院以九十一年度花簡字第一一一號判處有期徒刑三月確定，經法
    院裁定定其應執行刑為有期徒刑六月，於九十二年十月十四日執行完畢，詎猶不
    知悔改，竟基於意圖為自己不法所有之概括犯意，先於九十三年九月二十一日上
    午十時三十分許，單獨攜帶其所有，客觀上足對人之生命、身體、安全構成威脅
    ，足供兇器使用之螺絲起子、鐵鎚、鐵撬各一支，進入花蓮縣吉安鄉○○村○○○街一八一號乙○○所有但現無人居住空屋，以前揭工具拆卸竊取乙○○所有空
    屋門窗之鋁條共三十條，致乙○○住宅鋁門窗毀損，足以生損害於乙○○，適為
    巡警路過發現，當場查獲，並扣得上揭工具一批。其後，甲○○復承續前揭概括
    犯意，於九十三年十月十二日上午十時三十分許，單獨攜帶其所有，客觀上足對
    人之生命、身體、安全構成威脅，足供兇器使用之螺絲起子二支、鉗子、開口扳
    手各一支，至花蓮縣新城鄉○○村○○街五八巷六八號七十號丁○○所有無人居
    住空屋，以上揭工具拆卸該兩戶房屋之門窗鋁條共計一百三十四段，致丁○○所
    有住宅鋁門窗毀損，足以生損害於丁○○。甲○○得手後以機車載運該批鋁條行
    經台九線公路新城段一九一公里處時，為警攔查得悉上情，並扣得甲○○所有供
    行竊之螺絲起子二支、鉗子、開口扳手各一支。
二、案經花蓮縣警察局吉安分局、新城分局分別報請臺灣花蓮地方法院檢察署檢察官
    偵查起訴及移送併案審理。
    理  由
一、右揭事實，業據被告甲○○於本院審理時坦承不諱，核與證人即被害人乙○○於
    警詢中之證述情節相符，復有現場暨贓物照片共十五幀、贓證物品認領保管收據
    暨代保管清冊各一份附卷及如事實欄所載之工具二批扣案可資佐證，足徵被告自
    白與事實一致，本件事證明確，被告犯行，洵堪認定。
二、按刑法第三百二十一條第一項第三款之攜帶兇器竊盜罪，係以行為人攜帶兇器竊
    盜為其加重條件，此所謂兇器，其種類並無限制，凡客觀上足對人之生命、身體
    、安全構成威脅，具有危險性之兇器均屬之，且祇須行竊時攜帶此種具有危險性
    之兇器為已足，並不以攜帶之初有行兇之意圖為必要。查本件被告甲○○於先後
    行竊作案時分別攜有螺絲起子、鐵鎚、鐵撬、扳手、鉗子等物，其均係由金屬打
    造，質地堅硬，為足以殺傷人生命、身體之器械，乃屬具有危險性之兇器甚明。
    故核被告甲○○所為，係犯刑法第三百二十一條第一項第三款之加重竊盜罪及同
    法第三百五十四條之毀損罪。被告先甲○○後二次竊盜、毀損犯行，均時間緊接
    ，犯罪構成要件相同，各顯係基於概括犯意所為，均應依連續犯規定論以一罪，
    並加重其刑。被告以一行為觸犯加重竊盜及毀損罪名，為想像競合犯，依刑法第
    五十五條之規定，應從重之加重竊盜罪處斷。又公訴人起訴事實雖未敘及被告竊
    取丁○○財物之犯行，然該部分事實與公訴人起訴之犯罪事實既具有連續犯之裁
    判上一罪關係，為起訴效力所及，本院自應併予審究。另查被告甲○○有如事實
    欄所載之犯罪前科與執行紀錄，此有台灣高等法院被告全國前案紀錄表與台灣花
    蓮地方法院檢察署刑案資料查註紀錄表各一份存卷可按，其於五年以內再犯本件
    有期徒刑以上之罪，為累犯，應依刑法第四十七條之規定遞加重其刑。爰審酌被
    告有前揭犯罪前科，素行非佳，雖年富力壯，卻不思循正當合法途徑賺取財富，
    竟冀圖不勞而獲，竊取他人財物，侵害人民財產權益甚鉅，並審酌其犯罪之手段
    、竊取之財物價值多寡，以及犯罪後均坦承犯行，態度良好等一切情狀，量處如
    主文所示之刑。至扣案之螺絲起子三把、鐵鎚、鐵撬、鉗子、開口扳手各一支，
    均係被告甲○○所有，已據其供承在卷，且係供本件犯罪所用之物，均應予宣告
    沒收之。
據上論斷，應依刑事訴訟法第二百九十九條第一項前段、第二百七十三條之一第一項
，刑法第五十六條、第三百二十一條第一項第三款、第三百五十四條、第五十五條、
第四十七條、第三十八條第一項第二款，罰金罰鍰提高標準條例第二條，判決如主文
。
本案經檢察官丙○○到庭執行職務。
中      華      民      國    九十三    年     十一     月     十六     日
                              台灣花蓮地方法院刑事第二庭
                                  法  官  陳世博
右正本證明與原本無異。
如對本判決不服，應於送達後十日內，向本院提出上訴狀。（應抄附繕本）告訴人或
被害人如對於本判決不服者，應具備理由請求檢察官上訴，其上訴期間之計算係以檢
察官收受判決正本之日期為準。
                                  法院書記官
中      華      民      國    九十三    年     十一     月     十六     日
附錄本判決論罪之法律條文：
刑法第三百二十一條第一項第三款
犯竊盜罪而有左列情形之一者，處六月以上五年以下有期徒刑：
三、攜帶兇器而犯之者。
刑法第三百五十四條
毀棄、損壞前二條以外之他人之物或致令不堪用，足以生損害於公眾或他人者，處二
年以下有期徒刑、拘役或五百元以下罰金。
